【裁判字號】    97,消債更,602
【裁判日期】    970923
【裁判案由】    更生事件
【裁判全文】
臺灣臺北地方法院民事裁定           97年度消債更字第602號
聲  請  人
即債務人    乙○○原名黃燕華.
                        171.
上列當事人因消費者債務清理事件聲請更生及保全處分，本院裁
定如下：
    主  文
更生及保全處分之聲請均駁回。
聲請費用由聲請人負擔。
    理  由
一、按債務人不能清償債務或有不能清償之虞者，得依本條例所
    定更生或清算程序，清理其債務，消費者債務清理條例（下
    稱本條例）第3 條定有明文。又聲請更生或清算不合程式或
    不備其他要件者，法院應以裁定駁回之，但其情形可以補正
    者，法院應定期間先命補正，復為本條例第8條所明定。
二、查本件債務人向本院聲請更生，雖主張：其積欠債權銀行總
    金額約新台幣（下同）2,031,941元，因有不能清償債務情
    事，前已提出債權人清冊，以書面向最大債權金融機構萬泰
    商業銀行請求依本條例第151條第1項規定申請前置協商債務
    清償方案，惟前置協商並未成立，且其無擔保或無優先權之
    債務總額復未逾1,200萬元，且未經法院裁定開始清算程序
    或宣告破產，爰依法聲請更生云云。惟查，本件依聲請人所
    提出之前置協商不成立通知書所載，其前置協商不成立之原
    因乃屬「協商意願低落」，經本院依職權向最大債權金融機
    構萬泰商業銀行查詢結果，其回覆稱所謂「協商意願低落」
    乃指聲請人依其提出還款計劃，表明每月可還款16,000元左
    右，但要求僅繳納72期，且聲稱其公公生病，無法負擔更高
    還款金額，卻另有從事股票等投資，復不願提出相關單據以
    為佐證，故認其還款意願低落，因此協商不成立等語，有本
    院公務電話記錄在卷可稽，而依聲請人提出之財產及收入狀
    況說明書，其每月平均薪資約41,803元，扣除其自願還款金
    額後，每月尚有餘額25,803元，加之聲請人於95、96年間另
    有自第三人美商仙妮蕾德股份有限公司處取得其他收入30餘
    萬元，並有投資股票價值617,470元，且其證券帳戶內尚有
    餘額336,953元，而其配偶甲○○於95年、96年間每月平均
    有11萬元至12萬元之收入，另有土地、汽車等財產總價值
    3,001,120元，亦有聲請人提出其與配偶甲○○之所得及財
    產歸屬資料清單存卷可按，則依上開財產及收入，於債務人
    清償債務之餘，足供聲請人及其配偶、二子生活所需，難認
    其有何不能清償債務之情事，其更生之聲請顯與本條例第3
    條所定要件不符。其聲請本件更生，揆諸首開說明，自不應
    准許。
三、又，本件聲請人更生之聲請既經本院駁回，其保全處分之聲
    請亦失所附麗，應併予駁回。
四、爰依消費者債務清理條例第3 條、第8 條，裁定如主文
中    華    民    國    97    年    9     月    23    日
                  民事第三庭  法      官  管靜怡
上為正本係照原本作成。
如不服本裁定，應於裁定送達後10日內，以書狀向本院提出抗告
，並繳納抗告費新臺幣1千元。
中    華    民    國    97    年    9     月    23    日
                              書  記  官  張婕妤


司法院資訊處製作；財團法人民間司法改革基金會備份。
